臺灣高雄地方法院刑事判決　　　　　　　 94年度訴字第534號
公　訴　人　臺灣高雄地方法院檢察署檢察官
被　　　告　甲○○
上列被告因毒品危害防制條例案件，經檢察官提起公訴（93年度
毒偵字第6512號），本院判決如下：
    主  文
甲○○施用第一級毒品，處有期徒刑柒月。
    事  實
一、甲○○前因施用毒品案件，經本院以92年度毒聲字第4881號
    裁定送觀察、勒戒後，認無繼續施用毒品之傾向，並經台灣
    高雄地方法院檢察署檢察官以92年毒偵緝第671號處分不起
    訴確定。詎仍不知悔改，於觀察、勒戒執行完畢釋放後5年
    內，復基於施用第一級毒品海洛因之犯意，於93年7月19日
    上午10時55分許回溯24小時內之某時，在高雄某處施用第一
    級毒品海洛因，為警於93年10月3日下午5時30分許，在高雄
    縣鳳山市○○路○段188號查獲。
二、案經高雄縣政府警察局鳳山分局報請臺灣高雄地方法院檢察
    署檢察官偵查起訴。
    理  由
一、訊據被告甲○○矢口否認有於上揭時間施用第一級毒品海洛
    因之犯行，於警詢中辯稱：可能係因服用止痛藥普拿疼關係
    才會驗出嗎啡反應，伊未施打海洛因云云。經查：
（一）被告經警於93年7月19日上午10時55分許，依法採集被告
      尿液及密封等情，有親筆簽名及按捺指印之警訊筆錄1紙
      可考，且被告於本院審理時所不爭執，堪認被告之採尿程
      序合乎法律規定。而被告前因施用毒品案件，經本院以9
      2年度毒聲字第4881號裁定送觀察、勒戒後，認無繼續施
      用毒品之傾向，並經台灣高雄地方法院檢察署檢察官以92
      年毒偵緝第671號處分不起訴等情，亦有臺灣高等法院被
      告全國前案紀錄表1份在卷可查
（二）又被告為警查獲後，所採集之尿液經送台灣檢驗科技股份
      有限公司以酵素免疫分析法（ＥＩＡ）為初步檢驗，再以
      氣相層析／質譜儀法（ＧＣ／ＭＳ）複驗確認結果，呈嗎
      啡陽性反應，有該公司93年8月9日濫用藥物尿液檢驗報告
      1紙可按。另將該尿液再送高雄醫學大學附設中和紀念醫
      院複檢之結果，仍呈現嗎啡陽性反應，此有該院9401─
      210號濫用藥物尿液檢驗報告一紙附卷可參。而海洛因施
      用入人體後水解還原成嗎啡，再循嗎啡之代謝方式排體外
      ，亦據行政院衛生署藥物食品檢驗局73藥檢壹字第030221
      號函說明綦詳。另依醫學臨床實驗及根據英國藥學會出版
      Isolatio nand Indent ification of Drugs乙書第293頁
      載明：海洛因經注射入人體後，在體內迅速水解成6-Mono
      acetyImorphine，再緩緩繼續水解成嗎啡，然後再循嗎啡
      之代謝方式排出，同書第431～432頁並載有：嗎啡經注射
      入人體後，約50%以上於8小時內自尿中排出，至24 小時
      排出約90%等語。此外，按通常健康成人1次注射嗎啡15公
      絲，而以現行採用蟻醛酸試液及鉬鋑銨酸試液檢檢驗其尿
      液時，注射後8小時內所排尿液易於檢出；8小時至24 小
      時，視其取尿時間及尿量多寡，可能檢出；至24小時以後
      所排之尿液，用上述方法已難檢出，亦據行政院衛生署藥
      物食品檢驗局73年11月30日（７３）藥檢壹字第030221
      號函釋在案。且被告經採集尿液送篩檢後，再以較精密之
      氣相層析質譜儀方法檢驗確認結果，其尿液確有嗎啡反應
      ，有前開檢驗報告可憑；而以此雙重檢驗方法作藥物及其
      代謝產物之定性及定量分析，當無偽陽性反應可能，其檢
      驗結果自屬可採，被告辯稱服用止痛藥普拿疼方驗出有嗎
      啡反應等語，惟查普拿疼（Panadol）之學名為Acetamino
      phen(乙醯胺酚)，並非嗎啡成分，此有國家網路藥典資料
      一份在卷可憑，普拿疼既非嗎啡類之止痛劑，即不可能從
      尿液中代謝出嗎啡陽性反應，被告上開所辯即不足採。本
      件事證明確，被告於觀察、勒戒執行完畢後五年內再犯施
      用第一級毒品海洛因之犯行，洵堪認定，應予依法論科。
二、按海洛因係屬毒品危害防制條例第2條第1項所稱之第一級毒
    品，依法不得施用。核被告所為，係犯毒品危害防制條例第
    10條第1項之施用第一級毒品罪。被告持有海洛因後，進而
    施用，其持有行為應被其施用之行為所吸收，不另論罪。爰
    審酌被告前因施用毒品，經觀察、勒戒執行完畢後且為不起
    訴處分，仍未戒絕毒品，再犯本件施用毒品之罪，顯見其戒
    除毒癮之意志薄弱，惡習未改，惟念及施用毒品乃戕害自己
    身心之行為，尚未損及他人，及其犯後否認犯行等一切情狀
    ，量處如主文所示之刑，以資懲儆。
據上論斷，應依刑事訴訟法第299條第1項前段，毒品危害防制條
例第10條第1項，判決如主文。
本案經檢察官乙○○到庭執行職務。
中　　華　　民　　國　　94　　年 　　5　　月　　18　　日
                            鳳山刑事第2庭
                            審判長法官
                                  法官
                                  法官
中　　華　　民　　國　　94　　年 　　5　　月　　18　　日
